臺灣高雄地方法院刑事判決　　　　　　　94年度易字第1381號
公　訴　人　臺灣高雄地方法院檢察署檢察官
被　　　告　丙○○
　　　　　　　　　　　號1樓
被　　　告　甲○○
被　　　告　乙○○
前列三人共同
選任辯護人　洪錫鵬律師
上列被告因妨害公務案件，經檢察官提起公訴（94年度偵字第15
913 號），被告於本院準備程序中為有罪之陳述，經合議庭裁定
由受命法官依簡式審判程序獨任審理，本院判決如下：
    主  文
丙○○、甲○○於公務員依法執行職務時，當場侮辱，各處有期
徒刑貳月，如易科罰金，均以佰元折算壹日；又共同對於公務
員依法執行勤務時，施強暴，各處有期徒刑月，如易科罰金，
均以佰元折算壹日，扣案高跟鞋壹隻，沒收。應各執行有期徒
刑肆月，如易科罰金，均以佰元折算壹日。均緩刑貳年。扣案
高跟鞋壹隻，沒收。
乙○○共同對於公務員依法執行勤務時，施強暴，處有期徒刑
月，如易科罰金，以百元折算壹日。緩刑貳年。扣案高跟鞋壹
隻，沒收。
    事  實
一、丙○○係設於高雄市○○區○○路346 號薰衣草卡拉OK店負
    責人，緣於民國94年7 月8 日凌晨2 時20分許，薰衣草卡拉
    OK店音響聲音過大，經附近居民向110 報案該處有妨害安寧
    情事，高雄市政府警察局鼓山分局勤務指揮中心即調派龍華
    派出所莊宗穎、黃榮清2 名制服員警，前往上址執行妨害安
    寧秩序勸導勤務，莊宗穎、黃榮清到場後，即要求丙○○將
    音響音量關小，並請店內顧客甲○○、乙○○出示身分證件
    ，詎丙○○、甲○○因認員警執行勤務態度不佳，心生不滿
    ，遂各自基於侮辱公務員之犯意，由丙○○先對2 名員警辱
    罵「操你媽的、幹死你」等語，甲○○嗣亦加入辱罵行列，
    對員警辱罵「操你媽」等語。莊宗穎、黃榮清見狀經當場制
    止丙○○、甲○○無效後，欲以妨害公務現行犯將2人逮捕
    時，丙○○、甲○○、乙○○竟基於施暴妨害公務之犯意聯
    絡，由乙○○先以右手勒住黃榮清脖子，左手毆打黃榮清臉
    部，甲○○則以指甲抓傷黃榮清臉部並脫下高跟鞋毆打黃榮
    清頭部，另丙○○則徒手毆打黃榮清背部，致黃榮清受有前
    額傷痕1.2公分、右臉傷痕7×0.3 公分、下唇腫脹、右肘傷
    口0.5公分之傷害（傷害部分均未據告訴），以此方式共同
    對依法執行勤務之黃榮清、莊宗穎施強暴手段。嗣於同日凌
    晨2時55分許，經其他員警到場支援，始逮捕丙○○、甲○○、乙○○等3人，並扣得甲○○所有供犯所用之高跟鞋1隻
    。
二、案經高雄市政府警察局鼓山分局報請台灣高雄地方法院檢察
    署檢察官偵查起訴。
    理  由
一、本件被告所犯為死刑、無期徒刑、最輕本刑為3 年以上有期
    徒刑以外之罪，其於準備程序進行中，就被訴事實為有罪之
    陳述，經受命法官告知簡式審判程序之旨，並聽取當事人之
    意見後，本院合議庭裁定由受命法官獨任進行簡式審判程序
    ，合先敘明。
二、上揭被告丙○○、甲○○於員警黃榮清、莊宗穎依法執行勤
    務時，以穢語對其等加以辱罵，復與被告乙○○共同毆打黃
    榮清之事實，業據被告3 人於本院審理時坦承不諱（見本院
    卷94年9 月22日審判筆錄），核與證人黃榮清、莊宗穎警詢
    、偵查中證述內容相符，復有其2 人職務報告、高雄市立聯
    合醫院診斷證明書、高雄市政府警察局鼓山分局受理各類案
    件紀錄表、員警工作記錄簿、黃榮清受傷相片等件附卷可稽
    ，並有被告甲○○所有高跟鞋1 支扣案足資佐證，足徵被告
    上開自白核與事實相符，堪可採認。是本件事證明確，被告
    犯行應堪認定。
三、按莊宗穎、黃榮清係高雄縣龍華派出所員警，為公務員，其
    等受指揮前往被告丙○○開立之薰衣草卡拉OK店執行妨害安
    寧秩序勸導勤務，自係依法執行職務之行為。則被告丙○○
    、甲○○於莊宗穎、黃榮清依法執行職務時，以上開穢語加
    以辱罵，所為係犯刑法第140條第1項前段之侮辱公務員罪。
    另被告3 人對依法執行勤務之公務員黃榮清加以毆打，所為
    係犯刑法第135條第1項之對依法執行職務之公務員施強暴罪
    。被告3 人就此毆打公務員犯行間，互有犯意聯絡及行為分
    擔，為共同正犯。被告丙○○、甲○○所犯上開2 罪，犯意
    各別，行為互殊，應予分論併罰。爰審酌被告丙○○、甲○○對依法執行勤務之公務員加以辱罵，嗣並與被告乙○○共
    同毆打該公務員，目無法紀，嚴重藐視公權力，本不宜寬待
    ，惟念其等於本院審理中坦承犯行，態度尚佳，嗣並與遭其
    等毆傷之員警黃榮清達成和解，有和解書1 紙附卷可參，足
    認犯後已有悔悟等一切情狀，就其等所犯之罪各量處如主文
    所示之刑，並定其應執行之刑，及易科罰金之折算標準。又
    被告3 人前均未曾受有期徒刑以上刑之宣告，有臺灣高等法
    院被告前案紀錄表及臺灣高雄地方法院檢察署刑案資料查註
    紀錄表各1 件附卷可稽，其等因一時短於思慮，致觸犯本案
    犯行，犯後已與黃榮清達成民事和解，經此偵審及科刑判決
    後，當知有所警惕，而無再犯之虞，本院因認前開對其等宣
    告之刑，以暫不執行為適當，爰均併予宣告緩刑2 年，以啟
    自新。至扣案高跟鞋1只，為被告甲○○所有，且係供被告3
    人共同犯強暴妨害公務罪所用之物，爰依刑法第38條第1 項
    第2款諭知沒收，附此敘明。
據上論斷，應依刑事訴訟法第273 條之1 第1 項、第299 條第1
項前段，刑法第28條、第140條第1項前段、第135條第1項、第41
條第1項前段、第38條第1項第2款、第51條第5款、第74條第1項
第1款，罰金罰鍰提高標準條例第1條前段、第2條，判決如主文
。
中　　華　　民　　國　　94　　年　　10　　月　　5 　　日
                  刑事第十二庭  法　官  黃宗揚
以上正本，係照原本作成，證明與原本無異。
如不服本判決，應於送達後10日內，向本院提出上訴狀。
中　　華　　民　　國　　94　　年　　10　　月　　7 　　日
                                書記官  王壹理
